臺灣高等法院臺南分院刑事判決　九十六年度上易字第一一六號
上訴人　臺灣雲林地方法院檢察署檢察官
被　告　甲○○
上列上訴人因被告竊盜案件，不服臺灣雲林地方法院九十五年度
易字第五一六號中華民國九十五年十二月二十六日第一審判決（
起訴案號：臺灣雲林地方法院檢察署九十五年度速偵字第六號）
，提起上訴，本院判決如下：
    主    文
上訴駁回。
    事    實
一、甲○○於民國（下同）九十五年十一月十四日凌晨三時許之
    夜間，行經雲林縣斗六市○○里○○路十五之二十三號前有
    人居住之住宅時，見住戶乙○○所有之球衣一件晾在屋外，
    無人看管，認有機可乘，竟基於為自己不法所有之意圖，徒
    手竊取該球衣，得手後，見該處大門未上鎖，隨即推門侵入
    該住宅，接續竊得乙○○所有，置於屋內冰箱上之現金新臺
    幣一千二百元。詎食髓知味，再於九十五年十一月二十一日
    凌晨三時三十分許之夜間，至上址住宅，另起意圖為自己不
    法所有之犯意，推門侵入該住宅，正物色行竊財物之際，適
    居住該處之張凱程外出返回，發現甲○○行色慌張，發覺有
    異，會同乙○○當場捕獲報警處理，始未得逞。
二、案經雲林縣警察局斗六分局報請臺灣雲林地方法院檢察署偵
    查起訴。
    理    由
一、上開竊盜事實，迭據被告甲○○於警詢、偵查中、原審及本
    院審理時供承不諱，核與被害人乙○○於警詢、原審及本院
    審理時指述之情節相符，並經證人張凱程於警詢時證述明確
    ，復有現場照片二張附卷可資佐證，事證明確，被告犯行堪
    以認定。
二、核被告所為竊取球衣及現金部分，係犯刑法第三百二十一條
    第一項第一款夜間侵入住宅既遂罪。又被告於九十五年十一
    月二十一日凌晨三時三十分許，侵入同址著手行竊，惟未得
    手之際即遭查獲，尚屬未遂階段，係犯刑法第三百二十一條
    第二項、第一項第一款夜間侵入住宅竊盜未遂罪。所犯上開
    二罪，罪名互異，犯意各別，應分論併罰。被告於九十五年
    十一月十四日凌晨三時許，先竊取球衣，再侵入住宅竊取現
    金犯行，係利用同一機會，以單一行為之數個舉動接續進行
    ，以實現一個犯罪構成要件，侵害同一法益，為接續犯，應
    僅成立夜間侵入住宅竊盜罪。被告第二次竊盜行為尚屬不遂
    階段，為未遂犯，應依刑法第二十五條第二項規定，減輕其
    刑。原審審酌被告農工畢業，教育程度中等，從事製作嬰兒
    床工作，經濟狀況普通，且為輕度智障之人，有其中華民國
    身心障礙手冊影本在卷可參，精神狀況不及一般人，因行動
    仍自若，不思正當途徑獲取利益，貪圖一己私利，竊取他人
    財物，致被害人受有損害，亦破壞社會秩序，然第一次竊得
    之物僅球衣一件及千餘元現金，第二次則未得手即遭查獲，
    危害尚非鉅大，且犯後坦承犯行，態度良好，被害人亦到庭
    表示願予原諒等一切情狀，適用刑法第三百二十一條第一項
    第一款、第二項、第二十五條第二項、第五十一條第五款，
    分別量處第一次所犯夜間侵入住宅竊盜罪有期徒刑陸月；第
    二次所犯夜間侵入住宅竊盜未遂罪有期徒刑參月；並定其應
    執行之刑有期徒刑捌月。復以被告前未曾因故意受有期徒刑
　　以上刑之宣告，有臺灣高等法院被告前案紀錄表在卷可稽，
 　 犯罪後已深知悔悟，認其經此教訓後，當知所警惕，信無再
    犯之虞，因認其所宣告之刑，以暫不執行為適當，併予宣告
    緩刑二年，以勵自新。本院經核原判決認事用法，均無不合
    ，量刑亦屬妥適。公訴人上訴意旨，指摘原判決量刑過輕，
    因被害人於原審及本院審理均到庭表示願意原諒被告，且被
    告為輕度智障之人，有其中華民國身心障礙手冊影本在卷可
    參，精神狀況不及一般正常人，又於本院提出調解書，載明
    已賠償被害人部分損失，原判決上開量刑自無失當，上訴尚
    為無理由，應予駁回。
四、據上論斷，應依刑事訴訟法第三百六十八條，判決如主文。
本案經檢察官徐松奎到庭執行職務。
中　　華　　民　　國　　96　　年　　3     月　　21  　日
            刑事第一庭審判長法官　黃　崑　宗
                            法官　王　明　宏
                            法官　蔡　長　林
以上正本證明與原本無異。
不得上訴。
　　　　　　　　　　　　　書記官　李　培　薇
中　　華　　民　　國　　96　　年　　3     月　　21  　日
附錄本案論罪科刑法條全文：
刑法第三百二十一條第一項第一款、第二項（加重竊盜罪）：
　犯竊盜罪而有左列情形之一者，處六月以上、五年以下有期徒
刑：
一於夜間侵入住宅或有人居住之建築物、船艦或隱匿其內而犯
　之者。
　前項之未遂犯罰之。
